---
title: "Atelier 5"
author: "Nom et Prenom"
date: "16/11/2019"
output: pdf_document
---

```{r setup, include=FALSE}
knitr::opts_chunk$set(echo = TRUE)
```

## Indice de masse corporelle (IMC) chez des enfants

Un échantillon de dossiers d'enfants a ete saisi. Ce sont des enfants vus lors
d'une visite en 1er section de maternelle en 1996-1997 dans des ecoles de 
Bordeaux (Gironde, France). L’échantillon est constitue de 152 enfants ages de 3
ou 4 ans. 

### Variables et codage

\begin{tabular}{|l|c|c|}
\hline
Description & Unite ou Codage & Variable \\
\hline
Sexe & \texttt{F} pour fille ; \texttt{G} pour garcon & \texttt{SEXE} \\
\hline
Ecole située en zone d'education prioritaire & \texttt{O} pour oui; \texttt{N} pour non & \texttt{zep} \\
\hline
Poids & \texttt{Kg} (arrondi à 100g près) & \texttt{poids} \\
\hline
Âge à la date de la visite & Années & \texttt{an} \\
\hline
Âge à la date de la visite & Mois & \texttt{mois} \\
\hline
Taille & Cm  (arrondi à 0.5cm près) & \texttt{taille} \\
\hline
\end{tabular}

Vous avez de telecharcher le fichier \texttt{imcenfant.csv} de le site:

\url{https://github.com/afalco/Atelier5/}



```{r}
imcenfant <- read.csv2("C:/Users/justi/OneDrive/Bureau/Atelier5-master/imcenfant.csv")
names(imcenfant)
```

et de répondre a toutes les questions suivantes:


 1. Calculer l'IMC de tous les enfants et l'âge et rajoutez une colonne pour l'âge et une autre pour l' IMC.
 
```{r}
# Utiliser pour repondre la question 1
IMC <- imcenfant$poids/(imcenfant$taille/100)^2
IMC
age <- imcenfant$an+((imcenfant$mois)/12)
age
imcenfant <- data.frame(imcenfant,age,IMC)
```

Commentaire:

 2. Extrayez les enfants ayant un IMC < 15 et un age <= 3.5 ans.
 
```{r}
sexe.IMC15 <- imcenfant$SEXE[imcenfant$IMC < 15 & imcenfant$age <=3.5]
sexe.IMC15
```

Commentaire:

 3. Donnez le nombre d'enfants vérifiant les conditions ci-dessus.
 
```{r}
length(sexe.IMC15)
```
 
Commentaire:8 enfants vérifient les conditions ci-dessus

 4. Est-ce que la plupart des enfants ayant un IMC < 15 et un age <= 3.5 ans sont dans une école située en zone d’éducation prioritaire?
 
```{r}
ZEP <- imcenfant$zep[imcenfant$IMC < 15 & imcenfant$age <=3.5]
ZEP
table(ZEP)
```
 
 Commentaire: Il y a 5 enfants respectant ces conditions qui sont en zep et 3 qui ne sont pas en zep, donc la plupart des enfants ayant un IMC < 15 et un age <= 3.5 ans sont dans une école située en zone d’éducation prioritaire.

 5. Représentez la fonction de densité de probabilité de l'IMC chez l'échantillon.
 
```{r}
hist(imcenfant$IMC,freq=FALSE,xlab="IMC",col="green")
```
 
 Commentaire:


  6. Est-ce on peut modelé l'IMC avec une variable aléatoire normal?

6.1. Montrer que la différence entre la médian et la moyenne est très petite et alors on peut supposer que les deux sont égal.  
    
```{r}
moyenne <- mean(imcenfant$IMC)
moyenne
mediane <- median(imcenfant$IMC)
mediane
moyenne - mediane
#ou difference <- mean(imcenfant$IMC)-median(imcenfant$IMC)
```
 
Commentaire: La différence entre la médiane et la moyenne est très petite, alors on peut supposer que les deux sont égaux



6.2 Utilisez la fonction \texttt{qqplot()} pour étudier si l'IMC a le même fonction de distribution que une variable alèatoire normal. 
  
```{r}
IMC.standard <- (imcenfant$IMC-mean(imcenfant$IMC))/sd(imcenfant$IMC)
n <-length(IMC.standard)
N <- rnorm(n)
qqplot(IMC.standard,N,xlim=c(-3,3),ylim=c(-3,3),xlab='IMC.standard', ylab = 'Normal')
par(new=T)
plot(N,N,type="l",col="red",xlim=c(-3,3),ylim=c(-3,3), xlab = "", ylab = "")

```
  
Commentaire: Les points ne sont pas très éloignés de la diagonale donc l'IMC a la même fonction de distribution qu'une variable aléatoire normale

  
6.3 Est-qu'on peut quantifier la différence entre les deux fonctions de distributions?
  
```{r}
# On va choisir 10 quantiles
x_maille <- seq(from=0,to=0.9,by=0.1)
#length(x_maille)
#length(imcenfant$IMC)
set.seed(123)
A <- quantile(IMC.standard,x_maille)
B <- quantile(rnorm(length(imcenfant$IMC)),x_maille)
erreur <- sum((A-B)^2)/length(x_maille)
erreur
```
Commentaire: Oui on peut quantifier la différence entre les deux fonctions de distributions

 
 7. Est-ce que l'IMC chez les enfants dans une école située en zone d’éducation prioritaire est différent de les enfants qui ne sont pas dans une école située en zone d’éducation prioritaire?
 
7.1 Donnez le résumé statistique de l'IMC chez les enfants dans une école située en zone d’éducation prioritaire.

```{r}
imcenfant.zepO <- imcenfant$IMC[imcenfant$zep=="O"]
summary(imcenfant.zepO)
```

Commentaire:
 
7.2 Donnez le résumé statistique de l'IMC chez les enfants que ne sont pas dans une école située en zone d’éducation prioritaire. 

```{r}
imcenfant.zepN <- imcenfant$IMC[imcenfant$zep=="N"]
summary(imcenfant.zepN)
```
 
 Commentaire:


  8. Quelle est la probabilité de trouver une fille dans dans une école située en zone d’éducation prioritaire?
  
```{r}
CF <- length(imcenfant$poids[imcenfant$SEXE=="F" & imcenfant$zep=="O"])
CP <- length (imcenfant$poids[imcenfant$SEXE=="F"])
CF/CP #proportion de filles en zep parmi toute la population de filles
```

  9. Est-ce qu'on peut modeler la taille des enfants avec une variable aléatoire normale?
  
```{r}
z.taille <- (imcenfant$taille-mean(imcenfant$taille))/sd(imcenfant$taille)
set.seed(123)
normal.simulation <- rnorm(length(z.taille))
qqplot(normal.simulation,z.taille,xlim=c(-3,3),ylim=c(-3,3))
par(new=T)
plot(normal.simulation,normal.simulation,type="l",col="red",xlim=c(-3,3),ylim=c(-3,3),
     xlab = "",ylab = "")
```
  
  Commentaire: La difference absolue entre la moyenne et la medianne est `r mean(imcenfant$taille)-median(imcenfant$taille)` et la relative `r (mean(imcenfant$taille)-median(imcenfant$taille))/mean(imcenfant$taille)` est très petite. La distribution des quantiles est très proche autour la diagonale, alors on peut supposer que la variable \texttt{taille} suit une distribution normale.
  
  10. Est-ce qu'on peut modeler le poids des enfants avec une variable aléatoire normale?

```{r}
z.poids <- (imcenfant$poids-mean(imcenfant$poids))/sd(imcenfant$poids)
set.seed(123)
normal.simulation <- rnorm(length(z.poids))
qqplot(normal.simulation,z.taille,xlim=c(-3,3),ylim=c(-3,3))
par(new=T)
plot(normal.simulation,normal.simulation,type="l",col="red",xlim=c(-3,3),ylim=c(-3,3),
     xlab = "",ylab = "")
```

  Commentaire: La difference absolue entre la moyenne et la medianne est `r mean(imcenfant$poids)-median(imcenfant$poids)` et la relative `r (mean(imcenfant$poids)-median(imcenfant$poids))/mean(imcenfant$poids)`. La distribution des quantiles est très proche autour la diagonale, alors on peut supposer que la variable \texttt{poids} suit une distribution normale.